【裁判字號】    98,訴,1889
【裁判日期】    980619
【裁判案由】    毒品危害防制條例
【裁判全文】
臺灣板橋地方法院刑事判決              98年度訴字第1889號
公  訴  人  臺灣板橋地方法院檢察署檢察官
被      告  甲○○
                    （現於臺灣臺北監獄臺北分監另案執行）
上列被告因毒品危害防制條例案件，經檢察官提起公訴（98年度
毒偵字第3361號），於本院準備程序進行中，被告就被訴之事實
為有罪陳述，經告知被告簡式審判程序之旨，並聽取當事人之意
見後，裁定進行簡式審判程序判決如下：
    主  文
甲○○施用第一級毒品，累犯，處有期徒刑捌月。
    事  實
一、甲○○前於民國89年間因施用毒品案件，經本院89年毒聲第
    5228號裁定送觀察、勒戒後，認有繼續施用之傾向，再以本
    院89年毒聲第5643號裁定令入戒治處所施以強制戒治，於90
    年10月1日強制戒治期滿，由臺灣板橋地方法院檢察署檢察
    官於90年12月27日以90年度戒毒偵字第731號為不起訴處分
    確定。惟其於前揭強制戒治處分執行完畢後5年內之94年11
    月初某日起至95年1月15日止，再因連續施用毒品案件，經
    本院95年度訴字第538號判決有期徒刑1年，暨因詐欺案件，
    經臺灣台南地方法院96年易字第204號判決有期徒刑6月確定
    ，嗣經本院96年聲減字第1737號裁定分別減刑為有期徒刑6
    月、3月，應執行有期徒刑8月確定，而於96年11月15日執行
    完畢（於本案構成累犯）。復又因施用毒品案件，經本院97
    年度訴字第3343號、臺灣高等法院97年上訴字第4858號、最
    高法院98年度台上字第216號判決有期徒刑8月確定（刻正執
    行中）。
二、詎甲○○猶不知悔改，基於施用第一級毒品海洛因（下均稱
    海洛因）之犯意，於98年3 月23日晚上某時許，在其位於臺
    北縣永和市○○路138 巷3 弄1 號1 樓，以將海洛因摻水放
    入針筒後注射之方式施用海洛因1 次，旋於翌日（即同年月
    24日）19時18分許，在上址為警查獲，經警採集其尿液送檢
    後，係呈嗎啡類陽性反應，而悉上情。
三、案經臺北縣政府警察局報告台灣板橋地方法院檢察署檢察官
    偵查起訴。
    理  由
一、按除被告所犯為死刑、無期徒刑、最輕本刑為3 年以上有期
    徒刑之罪或高等法院管轄第一審案件者外，於第一次審判期
    日前之準備程序進行中，被告先就被訴事實為有罪之陳述時
    ，審判長得告知被告簡式審判程序之旨，並聽取當事人、代
    理人、辯護人及輔佐人之意見後，裁定進行簡式審判程序，
    刑事訴訟法第273 條之1 第1 項定有明文。經核本件被告所
    犯係死刑、無期徒刑、最輕本刑為3 年以上有期徒刑以外之
    罪，其於準備程序中就被訴事實為有罪之陳述，經法官告知
    簡式審判程序之旨，並聽取公訴人、被告之意見後，本院爰
    依首揭規定，合議裁定由受命法官獨任進行簡式審判程序，
    合先敘明。
二、上揭事實，業據被告甲○○於本院審理中坦承不諱，且被告
    為警查獲後所採集之尿液，經送臺灣檢驗科技股份有限公司
    以EIA 酵素免疫分析法初步檢驗，再以GC/M S氣相層析質譜
    儀法確認檢驗結果，呈現鴉片類（海洛因）陽性之反應之事
    實，有該公司98年4 月8 日編號UL/2009/30711 號濫用藥物
    檢驗報告、被移送人尿液檢體代號對照表各1 紙附卷可稽（
    見偵查卷第17、18頁），堪信其自白與事實相符。又被告前
    於89年間因施用毒品案件，經本院89年毒聲第2558號裁定送
    觀察、勒戒後，認有繼續施用之傾向，再以本院89年毒聲第
    5643號裁定令入戒治處所施以強制戒治，於90年10月1 日強
    制戒治期滿，由臺灣板橋地方法院檢察署檢察官於90年12月
    27日以90年度戒毒偵字第731 號為不起訴處分確定；復又於
    前揭強制戒治處分執行完畢後5 年內之94年11月初某日起至
    95年1 月15日止，再因連續施用毒品案件，經本院95年度訴
    字第538 號判決有期徒刑1 年，嗣經裁定減刑為有期徒刑6
    月，而於96年11月15日執行完畢乙節，有臺灣高等法院被告
    前案紀錄表1 份在卷可參。按修正後之毒品危害防制條例就
    施用毒品者，僅於「初犯」及「5 年後再犯」二種情形，設
    有追訴條件之限制，即須於初犯經觀察、勒戒或強制戒治釋
    放後，5 年內均無施用毒品之行為，始能認其前所實施之觀
    察、勒戒或強制戒治已足遮斷毒癮，而得於5 年後再犯時，
    再予適用初犯之規定，重行觀察、勒戒等程序。倘5 年內已
    經再犯，被依法追訴處罰，縱其第3 次（或第3 次以上）施
    用毒品之時間在初犯釋放5 年以後，即與「5 年後再犯」之
    情形有別，自無再經觀察、勒戒及強制戒治之必要，應得逕
    行追訴處罰，最高法院95年度臺非字第59號、95年度臺非字
    第65號判決意旨可資參照。查被告於90年10月1 日強制戒治
    執行完畢後，迄再犯本案雖已逾5 年，但期間被告已有施用
    毒品之犯行並經法院判刑確定，業於前述，是本次犯行核非
    5 年後再犯之情形，依前開說明，自無重行觀察、勒戒程序
    之必要，應依法逕行論處。
三、核被告甲○○所為，係犯毒品危害防制條例第10條第1 項之
    施用第一級毒品罪。被告施用前後持有第一級毒品之犯行，
    為施用之高度行為所吸收，不另論罪。又被告有事實欄所載
    之執行紀錄，有臺灣高等法院被告前案紀錄表在卷可稽，其
    於有期徒刑執行完畢後之5 年以內，再故意犯本件有期徒刑
    以上之罪，為累犯，應依法加重其刑。爰審酌被告前已有施
    用毒品之犯行，顯無視於毒品對於自身健康之戕害及國家對
    於杜絕毒品犯罪之禁令，惟考量施用毒品者均具有相當程度
    之生理成癮性及心理依賴性，戒除不易，且犯罪心態與一般
    刑事犯罪之本質不同，非難性較低，及其自承係因工作不順
    利始施用毒品之犯罪動機、犯罪後坦承犯行之態度等一切情
    狀，爰量處如主文所示之刑，以資懲儆。
據上論斷，應依刑事訴訟法第273 條之1 第1 項、第299 條第1
項前段，毒品危害防制條例第10條第1 項，刑法第11條前段、第
47條第1 項，判決如主文。
本案經檢察官江祐丞到庭執行職務。
中    華    民    國    98    年    6     月    19    日
                  刑事第十七庭  法  官  邱景芬
以上正本證明與原本無異。
如不服本判決應於收受判決後10日內向本院提出上訴書狀，並
應敘述具體理由。其未敘述上訴理由者，應於上訴期間屆滿後
20日內向本院補提理由書（均須按他造當事人之人數附繕本）
「切勿逕送上級法院」。
                                書記官  黃文儀
中    華    民    國    98    年    6     月    19    日
附錄本案論罪科刑法條全文：
毒品危害防制條例第10條
施用第一級毒品者，處 6 月以上 5 年以下有期徒刑。
施用第二級毒品者，處 3 年以下有期徒刑。


司法院資訊處製作；財團法人民間司法改革基金會備份。
